【裁判字號】    95,簡上,3
【裁判日期】    950630
【裁判案由】    恐嚇
【裁判全文】
臺灣澎湖地方法院刑事判決               95年度簡上字第3號
上  訴  人  戊○○
即  被  告
上列上訴人即被告恐嚇案件，不服本院馬公簡易庭95年度馬簡字
第27號第一審判決（聲請簡易判決處刑書案號：94年度偵字第58
2號），提起上訴，本院合議庭為第二審判決如下：
    主     文
上訴駁回。
    事     實
一、戊○○前因恐嚇取財案件，經臺灣高等法院高雄分院於民國
    94年3月11日，以94年度上易字第3號判決判處有期徒刑6月
    確定，並於94年8月29日執行完畢。詎仍不知悔改，於94年
    10月22日下午2時30分許，在澎湖縣馬公市西文里96之10號
    「老船長檳榔攤」內，因不滿其開設之「海菲絲卡拉OK」店
    所雇用之服務生甲○○欲請辭，竟基於恐嚇他人身體、生命
    之犯意，向甲○○恫稱：「我不想開口而已，不然我開口你
    會很難看，只要我一句話，能夠讓你在澎湖很難生存，我現
    在已經叫了很多小弟來堵你，我會讓你死的很難看，我有修
    行學法術，我現在已經開口了，已經詛咒你不得好死。」等
    語。其復承前犯意，自翌日起，撥打電話接續向甲○○恐嚇
    ：「你不要在澎湖，只要你去那裡上班，就會去那裡堵你，
    讓你很難堪，你在臺灣也會叫那裡人去找你出來打死你」等
    語，使甲○○心生畏懼。嗣經甲○○報警，循線查獲上情。
二、案經甲○○訴由澎湖縣警察局馬公分局報請臺灣澎湖地方法
    院檢察署檢察官聲請簡易判決處刑。
    理      由
一、被告戊○○否認有上開犯行，辯稱：在檳榔攤時，雖對甲○○不高興，講話不好聽，但並未出言恐嚇，其後也沒有打電
    話給甲○○云云。經查：
（一）被告戊○○於94年10月22日下午2時30分許，在澎湖縣馬
      公市西文里96之10號「老船長檳榔攤」內，因告訴人甲○○欲離職，而對告訴人心生不滿之事實，為被告所是認（
      本院卷第19-20頁），核與告訴人所述情節相符，堪以採
      認。
（二）被告雖否認曾恐嚇告訴人，惟告訴人於警詢、偵查中已指
      證被告陸續對其恐嚇，使其心生畏懼等情（警詢卷第4-7
      頁、偵查卷第13頁），而證人丙○○於偵查、審理中，亦
      證述：伊陪同告訴人至檳榔攤，被告說告訴人以後會很倒
      楣，出門要小心，還要叫小弟，該日之後還打電話說要找
      人打告訴人，伊在旁有聽到等語明確（偵查卷第18頁、本
      院卷第53-56頁）。本院另斟酌被告曾於94年10月26日以
      後之某日，率眾前往告訴人新工作地點，騷擾告訴人（偵
      查卷第18頁、本院卷第19頁）；又告訴人及證人丙○○皆
      為20餘歲、擔任服務生之年輕女性，在地方上並無勢力，
      若非告訴人確遭恐嚇，應不致報警尋求支援，亦無作虛偽
      陳述，無端與在澎湖地區開設卡拉OK店，在地方上較有影
      響力之被告結怨之理等情，認告訴人及證人丙○○上開所
      言，可信度極高，堪以採信。
（三）至於被告聲請傳訊告訴人及其友人丁○○到庭作證一節，
      查告訴人已迭於警詢、偵查中指證明確，應無再度傳訊之
      必要。丁○○則為被告之朋友（本院卷第57頁），且被告
      前有多次因細故攻擊市場攤販，或因客人消費糾紛，率眾
      前往尋釁之紀錄（參見本院93年感裁字第3號、臺灣高等
      法院高雄分院94年度感抗字第13號刑事裁定），澎湖地區
      又為人際網絡密集、消息散布速度快之處所，實難期丁○○為公正之陳述，況本件事證已臻明確，本院認應無傳訊
      丁○○作證之必要，附此說明。
（四）綜上所述，被告確有接續恐嚇告訴人之犯行。本案事證明
      確，被告犯行堪以認定。
二、核被告戊○○所為，係犯刑法第305條之恐嚇危害安全罪。
    其先後多次以言語恐嚇告訴人，各行為之獨立性極為薄弱，
    依一般社會健全觀念，在時間差距上，難以強行分開，在刑
    法評價上，以視為數個舉動之接續施行，為包括之一行為予
    以評價，為接續犯。又被告前因恐嚇取財案件，經臺灣高等
    法院高雄分院判決判處有期徒刑6月確定，並於94年8月29
    日執行完畢，其於5年之內，再犯本件有期徒刑以上之罪，
    為累犯，應依法加重其刑。原審同為此認定，並援引刑事訴
    訟法第449條第1項前段，刑法第305條、第47條、第41條第1
    項前段，罰金罰鍰提高標準條例第1條前段、第2條，並審酌
    被告因細故屢次恐嚇告訴人，使告訴人心生畏懼，及被告犯
    後態度等一切情狀，量處有期徒刑6月，如易科罰金以300元
    折算一日，其認事用法均無不當，量刑亦屬允當。被告否認
    犯罪，提起本件上訴，為無理由，其上訴應予駁回。
據上論斷，應依刑事訴訟法第455條之1第1項、第3項、第368條
，判決如主文。
本案經檢察官乙○○到庭執行職務。
中    華    民    國    95    年    6     月    30    日
                  刑事庭  審判長法  官  管安露
                                法  官  陳順輝
                                法  官  李宛玲
以上正本證明與原本無異。
本判決不得上訴。
中    華    民    國    95    年    6    月    30    日
                                書記官  莊茹茵
論罪法條：
刑法第305條：
以加害生命、身體、自由、名譽、財產之事，恐嚇他人致生危害
於安全者，處2年以下有期徒刑、拘役或300元以下罰金。


司法院資訊處製作；財團法人民間司法改革基金會備份。
